臺灣臺中地方法院刑事判決　　　　　　　　　　　九十三年度中簡上字第二三六號
　　上　訴　人
　　即　被　告　乙○○
右上訴人因恐嚇案件，不服本院臺簡易庭九十三年度中簡字第八○九號中華民國九十
三年四月十二日第一審簡易判決（聲請案號：臺灣臺中地方法院檢察署九十二年度偵
字第二二三七九號），提起上訴，本院判決如左：
    主  文
上訴駁回。
乙○○緩刑貳年。
    事  實
一、乙○○不滿甲○○與其父周圍交往，竟於民國（下同）九十二年五月三日十一時
    四十分許，在臺中市○○○街一三一號樓頂，以自己之0000000000號
    電話撥打至甲○○使用之0000000000號電話，在語音信箱留言：「啥
    肖，不會應嗎？欠幹嗎？不接電話嗎？幹你娘，欠幹嗎？我就要去幹你，我就要
    去幹你，欠幹是嗎？來吧，你看著好了，幹！」（台語發音）等語，而以此加害
    身體之事恐嚇甲○○，使甲○○心生畏懼，致生危害於甲○○之安全。
二、案經甲○○告訴臺灣臺中地方法院檢察署檢察官偵查起訴。
    理  由
一、訊據被告乙○○固承認於告訴人甲○○之手機中留言「啥肖，不會應嗎？欠幹嗎
    ？不接電話嗎？幹你娘，欠幹嗎？我就要去幹你，我就要去幹你，欠幹是嗎？來
    吧，你看著好了，幹！」（台語發音）等語，惟否認有恐嚇危害安全之犯行，辯
    稱：告訴人甲○○與父親熱戀，在原本是父親與家人相處的時間，告訴人甲○○
    卻與父親約會，他只是要求父親能回家看看家人，告訴人甲○○也曾以電話騷擾
    他，他是在被激怒的情況下才說出氣話，他希望告訴人甲○○能夠離開父親，他
    沒有恐嚇告訴人的意思，告訴人甲○○也未因他的留言而心生畏懼等語（見本院
    卷第二二、二四頁），惟查：
（一）右揭犯罪事實，業據告訴人甲○○於警詢、偵查中指訴稱：被告乙○○於九十
      二年五月二日至三日不斷以電話留言至她的手機恐嚇辱罵他，並揚言加害於她
      ，使她心生畏懼害怕等語綦詳（見臺灣臺中地方法院檢察署檢察官九十二年度
      偵字第二二三七九號偵查卷第八、九、四八、五十頁），復有錄音帶一卷暨錄
      音譯文一份在卷可參（見九十二年度發查卷第二四六八號卷第十六頁）。
（二）參以被告乙○○在盛怒之下以「啥肖，不會應嗎？欠幹嗎？不接電話嗎？幹你
      娘，欠幹嗎？我就要去幹你，我就要去幹你，欠幹是嗎？來吧，你看著好了，
      幹！」（台語發音）等語留言於告訴人之手機語音信箱中，顯然欲對告訴人甲
      ○○之內心造成壓制，以達制止告訴人甲○○與其父親交往之目的，則被告乙
      ○○主觀上自然具備恐嚇告訴人甲○○之故意。復以被告乙○○前開言語，粗
      俗低賤，明顯表達被告乙○○對於告訴人甲○○身體之輕蔑及將予侵害之意圖
      ，又被告乙○○以開不堪入耳之言詞將不法之惡害通知予告訴人甲○○，已足
      使身為女性之告訴人甲○○心生畏懼，並危及告訴人甲○○社會日常生活之安
      全感，告訴人甲○○亦如此指稱，已如前述，是認被告乙○○前開辯稱其未有
      恐嚇之故意，亦未使告訴人甲○○心生畏懼等語，顯屬卸詞，委無足採。
（三）綜上，被告乙○○恐嚇告訴人甲○○之犯行，事證明確，應依法予以論科。
二、核被告乙○○所為係犯刑法第三百零五條之恐嚇危害安全罪。審酌被告乙○○前
    無犯罪紀錄，有臺灣高等法院被告全國前案紀錄表、臺灣臺中地方法院檢察署刑
    案資料查註紀錄表各一份在卷可稽，素行良好，因年輕識淺，未經深慮而誤觸法
    網，所為實不足取，惟其渴望親情，希冀維繫家庭之圓滿，動機值得同情等一切
    情狀，應認原審依依刑法第三百零五條、第四十一條第一項前段，罰金罰鍰提高
    標準條例第一條前段、第二條，量處如主文所示之刑，並諭知易科罰金之折算標
    準，核無不合，被告乙○○上訴意旨以其係因告訴人甲○○與父親糾纏不清，始
    以上開語言加諸告訴人甲○○，但其主觀上並無恐嚇告訴人甲○○之故意，且告
    訴人甲○○亦未因此而心生畏懼等語，指摘原審判決不當，均不可採，已論述如
    前，被告上訴為無理由，應予駁回。又查，被告乙○○未曾受有期徒刑以上刑之
    宣告，有上開前開紀錄表附卷可考，而母親罹患癌症惡疾，胞弟患有中度精神疾
    病，本身復有左肺自發性氣胸併左上葉切除術後心包膜積血併心肌心包膜炎之病
    症，有診斷證明書、中華民國身心殘障手冊附卷可參（見前開偵查卷第五三頁、
    本院卷第六、七頁），處境堪憫，且以被告乙○○因短於思慮致觸犯本案犯行，
    經此教訓當知警惕，應無再犯之虞，爰併為緩刑二年之諭知，以勵自新。
據上論斷，應依刑事訴訟法第四百五十五條之一第一項、第三項、第三百六十八條，
刑法第七十四條第一款，判決如主文。
本案經檢察官丙○○到庭執行職務。
中      華      民      國      九十三  年      六     月      二十八  日
                                臺灣臺中地方法院刑事第十二庭
                                    審判長法  官  吳  進  發
                                          法  官  莊  深  淵
                                          法  官  劉  兆  菊
右為正本，證明與原本無異。
不得上訴。
                                          書記官
中      華      民      國      九十三  年      六     月      二十八  日
